臺灣彰化地方法院刑事判決　　　　九十六年度易字第三一七號
公　訴　人　臺灣彰化地方法院檢察署檢察官
被　　　告　甲○○
　　　　　　乙○○
上　一　人
輔　佐　人　庚○○
被告乙○○之阿姨）住新竹市○.
上列被告等因竊盜案件，經檢察官提起公訴（九十六年度偵字第
一三三四號），本院判決如下：
    主  文
甲○○、乙○○均無罪。
    理  由
一、公訴意旨略以：被告甲○○、乙○○二人共同基於意圖為自
    己不法所有之犯意聯絡，於下列時間、地點，為以下之犯行
    ：
  (1)於民國九十五年十一月九日凌晨二時許，共同前往彰化縣鹿
    港鎮○○○○○路五段五三號「東霖企業有限公司」（以下
    簡稱東霖公司），翻越窗戶進入廠房內，徒手竊取東霖公司
    所有之白鐵材質廢料，得手後逃離，將所竊得之白鐵廢料，
    變賣予不詳姓名、年籍之成年男子，所得款項新臺幣（下同
    ）一千二百元則平分花用。
  (2)於九十五年十一月十一日凌晨二時許，共同前往彰化縣鹿港
    鎮○○○○○路五段五三號東霖公司，翻越窗戶進入廠房內
    ，徒手竊取東霖公司所有之白鐵材質廢料，得手後逃離，將
    所竊得之白鐵廢料，變賣予不詳姓名、年籍之成年男子，所
    得款項一千五百元則平分花用。
  (3)於九十五年十一月十二日凌晨二時許，共同前往前開彰化縣
    鹿港鎮○○○○○路五段五三號東霖公司，翻越窗戶進入廠
    房內，徒手竊取東霖公司所有之白鐵材質廢料，得手後逃離
    ，將所竊得之白鐵廢料，變賣予不詳姓名、年籍之成年男子
    ，所得款項一千七百元則平分花用。
  (4)於九十五年十一月十五日凌晨二時許，共同前往彰化縣鹿港
    鎮○○○○○路五段五三號東霖公司，翻越窗戶進入廠房內
    ，徒手竊取東霖公司所有之白鐵材質廢料，得手後逃離，將
    所竊得之白鐵廢料，變賣予不詳姓名、年籍之成年男子，所
    得款項二千元則平分花用。
  (5)於九十五年十一月十七日凌晨二時許，共同前往彰化縣鹿港
    鎮○○○○○路五段五三號東霖公司，翻越窗戶進入廠房內
    ，徒手竊取東霖公司所有之白鐵材質廢料，得手後逃離，將
    所竊得之白鐵廢料，變賣予不詳姓名、年籍之成年男子，所
    得款項四千元則平分花用。
  (6)於九十五年十一月十九日凌晨二時許，共同前往彰化縣鹿港
    鎮○○○○○路五段五三號東霖公司，翻越窗戶進入廠房內
    ，徒手竊取東霖公司所有之白鐵材質廢料，得手後逃離，將
    所竊得之白鐵廢料，變賣予不詳姓名、年籍之成年男子，所
    得款項四千元則平分花用。
  (7)於九十五年十一月二十一日凌晨二時許，共同前往彰化縣鹿
    港鎮○○○○○路五段五三號東霖公司，翻越窗戶進入廠房
    內，徒手竊取東霖公司所有之白鐵材質廢料，得手後逃離，
    將所竊得之白鐵廢料，變賣予不詳姓名、年籍之成年男子，
    所得款項六千元則平分花用。
  (8)於九十五年十一月二十四日凌晨二時許，共同前往彰化縣鹿
    港鎮○○○○○路五段五三號東霖公司，翻越窗戶進入廠房
    內，徒手竊取東霖公司所有之白鐵材質廢料，得手後逃離，
    將所竊得之白鐵廢料，變賣予不詳姓名、年籍之成年男子，
    所得款項七千元則平分花用。
  (9)於九十五年十一月二十七日凌晨二時許，共同前往彰化縣鹿
    港鎮○○○○○路五段五三號東霖公司，翻越窗戶進入廠房
    內，徒手竊取東霖公司所有之白鐵材質廢料，得手後逃離，
    將所竊得之白鐵廢料，變賣予不詳姓名、年籍之成年男子，
    所得款項八千元則平分花用。嗣於九十五年十一月三十日凌
    晨三時許，甲○○、乙○○、林媼秀前往上址，欲竊取白鐵
    廢料時，為工廠負責人戊○○當場發覺，並報警查獲（甲○○、乙○○二人於九十五年十一月三十日凌晨三時許之加重
    竊盜未遂犯行，前業經檢察官另行起訴，由本院以九十六年
    度易字第四九號案件判處罪刑在案，該次竊盜犯行並不在本
    案起訴範圍內，已據公訴人起訴書犯罪事實欄載明），始知
    上情，因認被告甲○○、乙○○二人上開(1)至(9)均涉犯刑法
    第三百二十一條第一項第二款之踰越安全設備竊盜罪嫌。
二、按犯罪事實應依證據認定之，無證據不得認定犯罪事實，刑
    事訴訟法第一百五十四條第二項定有明文。復按所謂認定犯
    罪事實之證據，係指足以認定被告確有犯罪行為之積極證據
    而言，該項證據自須適合於被告犯罪事實之認定，始得採為
    斷罪資料；又事實之認定，應憑證據，如未能發現相當證據
    ，或證據不足以證明，自不能以推測或擬制之方法，以為裁
    判基礎，最高法院二十九年上字第三一０五號、四十年臺上
    字第八六號判例著有明文。復按認定犯罪事實所憑之證據，
    無論係直接證據或間接證據，其為訴訟上之證明，須於通常
    一般之人均不致有所懷疑，而得確信其為真實之程度者，始
    得據為有罪之認定，倘其證明尚未達到此一程度，而有合理
    性之懷疑存在時，法院復已就其心證上之理由予以闡述，敘
    明其如何無從為有罪之確信，因而為無罪之判決者，不得遽
    指為違法，最高法院七十六年臺上字第四九八六號著有判例
    。另按刑事訴訟法第一百六十一條已於九十一年二月八日修
    正公布，其第一項規定：檢察官就被告犯罪事實，應負舉證
    責任，並指出證明之方法。因此，檢察官對於起訴之犯罪事
    實，應負提出證據及說服之實質舉證責任。倘其所提出之證
    據，不足為被告有罪之積極證明，或其指出證明之方法，無
    從說服法院以形成被告有罪之心證，基於無罪推定之原則，
    自應為被告無罪判決之諭知（參照最高法院九十二年臺上字
    第一二八號判例意旨）。
三、公訴人認被告甲○○、乙○○二人涉有上開加重竊盜罪嫌，
    無非係以卷附被告甲○○、乙○○二人於警詢之自白（上開
    被告甲○○、乙○○二人之警詢自白，並不具有證據能力，
    詳如後述）、證人即被告甲○○、乙○○二人於偵訊時之證
    述、證人即東霖公司負責人戊○○、東霖公司總經理丁○○
    、東霖公司採購人員莊偉傑三人於警詢時之證述及照片六幀
    在卷為其論據；惟訊據被告甲○○、乙○○二人均堅決否認
    涉有何上揭犯行，一致辯稱：其二人除於業經本院另案即九
    十六年度易字第四九號一案判刑在案之九十五年十一月三十
    日凌晨三時許遭查獲該次，有前往東霖公司竊盜未遂外，於
    之前僅曾於同年十一月初某日一同前至東霖公司，在該公司
    廠房外竊取白鐵廢料一次，該次竊盜犯行的確切日期已記不
    清楚，並無起訴書所載竊盜九次之犯行等語。
四、本院查：
（一）有關證據能力方面：
  (1)被告甲○○、乙○○二人之警詢供述，均不具有證據能力：
    按「訊問被告，應與以辯明犯罪嫌疑之機會；如有辯明，
      應命就其始末連續陳述；其陳述有利之事實者，應命其指
      出證明之方法。」、「訊問被告應出以懇切之態度，不得
      用強暴、脅迫、利誘、詐欺、疲勞訊問或其他不正之方法
      。」、「被告對於犯罪之自白及其他不利之陳述，並其所
      陳述有利之事實與指出證明之方法，應於筆錄內記載明確
      。」、「訊問被告，應全程連續錄音；必要時，並應全程
      連續錄影。但有急迫情況且經記明筆錄者，不在此限。筆
      錄內所載之被告陳述與錄音或錄影之內容不符者，除有前
      項但書情形外，其不符之部分，不得作為證據。第一項錄
      音、錄影資料之保管方法，分別由司法院、行政院定之。
      」，刑事訴訟法第九十六條、第九十八條、第一百條、第
      一百條之一分別定有明文；又前開規定，於司法警察官或
      司法警察詢問犯罪嫌疑人時，準用之，刑事訴訟法第一百
      條之二亦定有明文。
    卷附被告甲○○之警詢筆錄（該筆錄記載之詢問時間為自
      九十五年十一月三十日上午九時三十分許起至九時四十五
      分許止）及被告乙○○之警詢筆錄（該筆錄記載之詢問時
      間為自九十五年十一月三十日上午九時十分許起至九時二
      十五分許止），經本院於審理時當庭勘驗被告甲○○、乙○○二人警詢錄影光碟片之結果如下：
      「（以下各段之編號，係本院審理勘驗筆錄之原編號）
      一、警員書寫之光碟片名：甲○○（實際被訊問人為施宏
          俊）。勘驗的光碟時間是從一開始到光碟標示十四分
          五十秒的地方結束：
      (一)一開始警員係詢問被告乙○○的年籍資料並告知訴訟上
        的權利。
      (二)約在該光碟片標示四分三十秒左右，警員問：「你何時
        何地竊取何財物？共幾件？金額多少？」乙○○答〔四
      　分四十七秒時，製作筆錄之郭警員將放置在桌上，其內
        有橫向條列示文字之紙張一張，挪至被告面前，張警員
        （經在場的證人己○○指認是丙○○警員無誤）告訴被
        告『說一下』，此時被告乙○○低頭看紙陳述，郭警員
        （經在場的證人己○○確認當時是其坐在電腦前無誤）
        告訴被告『你從第一件開始唸』〕：1.九十五年十一月
        九日凌晨二點至三點左右，偷拿白鐵變賣一千二百元。
        2. 九十五年十一月十一日凌晨二點至三點左右，大約
        變賣一千五百元。3.九十五年十一月十二日凌晨二點至
        三點左右，大約一千七百元。4.九十五年十一月十五日
        凌晨二點至三點左右，大約二千元。5.九十五年十一月
        十七日凌晨二點至三點左右，大約四千元。6.九十五年
        十一月十九日凌晨二點至三點左右，大約四千元。7.九
        十五年十一月二十一日凌晨二點至三點左右，大約六千
        元元。8.九十五年十一月二十四日凌晨二點至三點左右
        ，大約七千元。9.九十五年十一月二十七日凌晨二點至
        三點左右，大約八千元。被告為上開陳述時，一直看著
        前開紙張，照著紙張流暢的唸出，沒有停頓或思索之情
        形。
      (三)六分零七秒起，郭員警告知被告總金額三萬五千四百元
        ，九件，詢問被告對否？六分三十八秒被告點頭。
      (四)在上開製作筆錄的過程從電腦螢幕可以看出螢幕上已事
        先打好筆錄，內容並不是一邊詢問一邊製作輸入文字。
      (五)被告依照紙張內容唸完之後，警員是依照電腦螢幕裡面
        的內容詢問被告（就警卷裡面被告乙○○警詢筆錄後續
        所記載的內容詢問），被告乙○○當時是看著螢幕回答
        。警員當時偶有觸動鍵盤以上、下移動螢幕、或是標示
        出文字藍色框的動作，在光碟標示九分三十八秒，被告
        乙○○好像有自行啜泣、有擦眼淚的動作，但是時間不
        久。
      (六)整個詢問筆錄的過程兩位警員的口氣平和，沒有對被告
        乙○○有任何強暴脅迫的行為。
      二、警員書寫之光碟片名：乙○○（實際被訊問人為林信
          宏）。勘驗的光碟時間是從一開始到光碟標示十三分
          零二秒的地方結束：
      (一)一開始警員係詢問被告甲○○的年籍資料並告知訴訟上
        的權利。
      (二)約在該光碟片標示四分二十秒左右，警員問：「你何時
        何地竊取何財物？共幾件？金額多少？」甲○○答〔四
        分二十七秒時，製作筆錄之張警員將放置在桌上，其內
        有橫向條列示文字之紙張一張，挪至被告甲○○面前，
        張警員告訴被告甲○○『這裡』，此時被告甲○○低頭
        看紙陳述〕：1.九十五年十一月九日凌晨二點至三點左
　      右，偷拿白鐵變賣一千二百元〔張員警問地點是否同為
        彰鹿路五段五三號？被告甲○○點頭〕。2.九十五年十
　      一月十一日凌晨二點至三點左右，大約變賣一千五百元
        。3.九十五年十一月十二日凌晨二點至三點左右，大約
      　一千七百元。4.九十五年十一月十五日凌晨二點至三點
        左右，大約二千元。5.九十五年十一月十七日凌晨二點
      　至三點左右，大約四千元。6.九十五年十一月十九日凌
        晨二點至三點左右，大約四千元。7.九十五年十一月二
      　十一日凌晨二點至三點左右，大約六千元。8.九十五年
        十一月二十四日凌晨二點至三點左右，大約七千元。9.
      　九十五年十一月二十七日凌晨二點至三點左右，大約八
        千元。被告甲○○為上開陳述時，一直低頭看著前開紙
      　張，照著紙張流暢的唸出，沒有停頓或思索之情形，同
        時己○○警員有將手擺放在紙張上，隨著張警員問「第
        一件」等件數編號及甲○○看紙張回答的過程慢慢往下
        移動。
      (三)在上開製作筆錄的過程從電腦螢幕可以看出螢幕上已經
        事先打好筆錄，內容並不是一邊詢問才一邊製作輸入文
        字。
      (四)被告甲○○依照紙張內容唸完之後，警員是依照電腦螢
        幕裡面的內容詢問被告（就警卷裡面被告甲○○警詢筆
        錄後續所記載的內容詢問），被告甲○○當時是看著螢
        幕回答「是」等語。警員當時偶有觸動鍵盤以上、下移
        動螢幕、或是標示出文字藍色框的動作，同時張警員也
        有用手指向螢幕告知被告甲○○位置及內容。
      (五)整個詢問筆錄的過程兩位警員的口氣平和，沒有對被告
        甲○○有任何強暴脅迫的行為，被告甲○○製作筆錄過
        程偶有笑容，時而嚴肅，在被告甲○○依照紙張唸出前
        開一到九件案件的時間、金額之前，張警員問被告甲○○共犯係何人，被告回答乙○○，張警員問被告甲○○
        被告乙○○的年籍資料，甲○○停頓許久，後來丙○○
        警員手指螢幕，被告甲○○才看著螢幕唸出被告乙○○
        的出生年月日等年籍資料。〔五分四十八秒起，郭員警
        告知被告總金額三萬五千四百元，九件，詢問被告對否
        ？五分五十五秒時，被告答『嗯』〕
      (六)光碟標示十二分三十秒時，丙○○員警告訴被告甲○○
        ，下次不要再犯。被告甲○○問員警，哪會做那麼多次
        （臺語）？丙○○員警答：我怎麼知道你做那麼多次。
        十二分五十三秒，被告甲○○稱：做那麼多次，哦！很
        累呢！（臺語）。丙○○員警稱：你很累，我才累（十
        三分七秒）。」等情，有本院審理筆錄之勘驗結果在卷
        可考。
    再證人即被告甲○○、乙○○二人上開警詢筆錄之製作員
    　警己○○於本院審理時到庭證稱：「（檢察官問：剛剛勘
      驗錄影光碟時，提示給被告看在桌上的紙條是何人寫的？
      ）係被告乙○○寫的。（檢察官問：為何不直接一邊問一
      邊製作筆錄？）因為我打字比較慢，我就將被告乙○○去
      行竊的日期、時間、地點先打好，之後再修改。（檢察官
      問：之前是先打好幾份筆錄？）壹份，就是乙○○的，之
      後詢問甲○○時再用乙○○的筆錄修改成甲○○的筆錄。
      （檢察官問：上面的日期、時間、地點，確實都是被告二
      人供述的嗎？）是的。（檢察官問：當時為何沒有懷疑他
      們二人怎麼可能會供述如此明確的時間、地點？）我當時
      也是很懷疑，他們怎麼可能偷那麼多，又記得那麼清楚。
      （檢察官問：當時有無問被告兩人為何記得那麼清楚？）
      還沒有製作筆錄之前我有問，他們怎麼頭腦真好，但是他
      們當時如何回答我已經忘記了。．．．（檢察官問：本件
      製作完筆錄之後，是否就給被告兩人回家？）是移送彰化
      地檢署。．．．（檢察官問：正式製作筆錄時，被告兩人
      的眼睛有無一直盯著電腦螢幕看？）有。（檢察官問：是
      否你們叫他們盯著螢幕看？）不是，可能是他們聽不懂警
      察問什麼，會叫他們看螢幕。．．．（檢察官問：被告兩
      人有無稱每次行竊的方式都是打開窗戶進入裡面行竊？）
      我們詢問被告行竊方式，他們是籠統的回答，他們也有說
      有時候是偷外面的，沒有進入裡面。（檢察官問：此部分
      何以筆錄沒有記載到？）我想他們大部分都是用這種方式
      去行竊，所以籠統記載。（檢察官問：被告兩人稱有時候
      是在外面偷的，係何時說的？）是在錄影作筆錄之前說的
      。．．．（檢察官問：甲○○稱他一進去製作筆錄時，看
      到桌上的紙張，他以為是被告乙○○寫的，在製作筆錄時
      ，你有告訴甲○○那張紙張是被告乙○○寫的？）沒有。
      （檢察官問：沒有說，為何甲○○會誤會係乙○○寫的？
      ）乙○○寫的時候，甲○○有在旁邊。（檢察官問：為何
      不叫甲○○寫？）我不知道，丙○○叫他們兩人寫，但是
      只有乙○○寫，寫好之後，丙○○就拿給我製作筆錄，我
      打字打好之後才開始錄影。．．．（審判長問：你稱本案
      九件，有請被告乙○○寫的紙條，現在在哪裏？）製作好
      筆錄之後就丟棄了。（審判長問：請乙○○寫九件的紙條
      當時有無錄影？）沒有。（審判長問：為何沒有錄影，就
      你所述這是被告供述的一部分？）製作筆錄才開始錄影。
      （審判長問：本件東霖企業有限公司的被害人是否不知道
      他們公司什麼時間失竊多少物品？）是的，．．．（審判
      長問：乙○○寫的日期，他是如何想起來的？）他自己寫
      給警方的，我們也不曉得。（審判長問：製作筆錄當時有
      錄影，為何不讓乙○○依照他自己的意思陳述他竊取的時
      間、變賣的金額，而要叫他先寫下來，叫他依照紙條唸？
      ）我是把紙張放在桌上，讓他自己方便看。（審判長問：
      如此是否怕被告兩人忘記竊取的時間及變賣的金額？）是
      的。（審判長問：既然如此，被告兩人製作警詢筆錄時，
      有可能忘記，被告乙○○寫紙條時，為何不可能忘記而記
      得？）我有叫他自己慢慢想，寫出竊盜的日期。」等語。
    又被告乙○○於本院審理時堅稱：「當時（警局）電腦螢
      幕上的，我看的就是卷內的警詢筆錄，是先打好，才開始
      錄影，之前警察也沒有事先跟我製作這份筆錄，一開始製
      作筆錄，我就是已經看到電腦上的筆錄內容，我是依照電
      腦螢幕裡面的筆錄內容回答，其中記載九件竊盜時間、變
      賣金額的紙張，是一開始警察叫我照著唸的，我之前並沒
      有告訴過警察該紙張所載內容，因為我之前沒有上過警察
      局，我會害怕，所以警察叫我做什麼我就照著做，後來警
      察依電腦螢幕問我問題時，我是看著電腦螢幕回答」等語
      ；而被告甲○○於本院審理時亦陳稱：「我會跟警察表示
      『哪會做這麼多次（臺語）』，是因為我根本沒有做那麼
      多次，我之前會照著紙張所載唸九件，是因為我進去就看
      見那張紙寫著九件，這九件的內容不是我之前告訴警察的
      ，我本來以為是被告乙○○說的，但是事後我有問被告乙○○，他說他沒有說，我不知道這九件竊盜案件，是如何
      來的，我會照著紙唸，是警察比著紙張叫我唸。我在警察
      局有一點害怕，不可能不會害怕，因為被抓到會害怕．．
      ．錄影的時候，螢幕上的筆錄是事先就已經打好的，是在
      錄影的時候，警察才開始問，之前並沒有先製作壹份書面
      的筆錄，我是在錄影看到電腦螢幕上的筆錄才第一次被問
      」等語，核與前開本院審理時勘驗被告乙○○、甲○○二
      人警詢筆錄之製作情形相符。
    是依上開本院審理時勘驗被告乙○○、甲○○二人警詢筆
      錄製作過程之結果及證人即製作被告乙○○、甲○○二人
      警詢筆錄之員警己○○於本院審理時之證述內容，被告乙○○、甲○○二人之警詢筆錄係於開始錄影前，即由警方
      先行將筆錄全部內容繕打在電腦螢幕上，於錄影時，己○○警員將電腦螢幕上、下移動，甚或有在螢幕上以游標框
      出藍色特定文字使被告甲○○、乙○○二人觀看、回答之
      情形，且有關起訴事實所載之九件竊盜案件，係員警以來
      源不明之紙張，命被告乙○○、甲○○二人依照紙張上之
      內容唸出，而證人己○○雖證稱被告乙○○曾於警詢書寫
      上開九件竊盜案件之時間及變賣金額之紙張，然為被告甲○○、乙○○二人堅詞否認，警方就此部分亦屬被告乙○○警詢供述之部分（即證人己○○所稱被告乙○○書寫竊
      盜時間、變賣金額於紙張上之供述過程），並未依法定程
      序錄影；又證人己○○亦無法提出前揭其所稱被告乙○○
      有書寫載有前開九件竊盜時間、變賣金額之紙張以供查考
      ；再被告乙○○、甲○○二人之警詢筆錄係記載其二人於
      筆錄所載之九次竊盜時間，均係打開東霖公司廠房之窗戶
      進入行竊，惟被告甲○○、乙○○二人實際上於警詢時均
      曾向警方表示其等係在東霖公司廠房外竊盜一節（此據證
      人己○○於本院審理時證述屬實），卻未見警方詢問被告
      乙○○、甲○○二人並記載在警詢筆錄內。是被告乙○○
      、甲○○二人前開警詢筆錄之製作方式，顯與法定方式有
      違，且有關被告乙○○、甲○○二人警詢筆錄所載九次竊
      盜之時間、變賣金額，依本院前開勘驗被告甲○○、乙○○二人警詢筆錄之錄影光碟結果，係由警方出示來源不明
      之紙張，並命其等依照該紙張所載之內容唸出之方式而為
      供述，及衡以一般人於竊盜多次、且無其他事證可佐（本
      件證人即東霖公司負責人及該公司人員戊○○、丁○○、
      莊偉傑三人，對於九十五年十一月三十日之前多次失竊之
      確切時間及各次失竊物品數量，均無法辨明，已據證人己○○於本院審理時證述明確，已如前述；至有關證人戊○○、丁○○、莊偉傑三人於警詢及本院審理時之證述內容
      ，則詳如後述）之情形下，應無可能就多次竊盜之時間及
      變賣所得金額等詳情，於歷經相當期間後，猶記憶清晰而
      得以確實詳細供述其時間、變賣金額等情，實難認被告乙○○、甲○○二人於警詢時，就上開竊盜時間、變賣時間
      等細節，係本於其二人之自由意識所陳述，被告乙○○、
      甲○○二人前揭警詢筆錄之供述，依法均不具有證據能力
      。
  (2)至本件有關以下所引用被告甲○○、乙○○以外之人於審判
    外而不符合刑事訴訟法第一百五十九條之一至第一百五十九
    條之四之規定之言詞或書面陳述，業經公訴人、被告甲○○
    、乙○○於本院準備程序明示同意作為證據，且均經本院於
    審理時當庭直接提示而為合法之調查，公訴人、被告甲○○
    、乙○○及被告乙○○之輔佐人庚○○亦均未於言詞辯論終
    結前聲明異議，本院審酌前開證據作成或取得之狀況，並無
    非法或不當取證之情事，且亦無顯不可信之情況，故認為適
    當而均得以作為證據，是前開證據依刑事訴訟法第一百五十
    九條之五之規定，均具有證據能力。
（二）有關實體認定方面：
  (1)本件公訴人所提出之被告甲○○、乙○○二人於警詢之供述
    ，並不具有證據能力一節，已詳述如前。而雖被告甲○○、
    乙○○二人於九十六年二月十五日偵訊時，於檢察官詢問其
    等有無於起訴書所載之九次時間前往東霖公司竊盜時，均以
    證人身分證證稱係在東霖公司外面竊取白鐵等語；惟有關被
    告甲○○、乙○○二人前往東霖公司竊盜之次數，被告甲○○、乙○○於其二人另案所涉於九十五年十一月五日、同年
    月七日前往東霖公司竊盜之偵查案件（即臺灣彰化地方法院
    檢察署檢察官九十六年度偵字第一三三四號，該案業由該署
    檢察官於九十六年三月二十九日對被告甲○○、乙○○二人
    為不起訴之處分在案），於九十六年三月二十二日偵訊時，
    被告甲○○先、後稱有「二、三次」及「十次」，被告乙○○稱「大概約一、二次」及「不記得」等語，有上開偵訊筆
    錄一份在卷可憑（被告甲○○、乙○○二人於本院審理時，
    明確供述其二人曾於偵訊時陳述如筆錄所記載之內容等語，
    是蒞庭檢察官於本院審理時聲請勘驗上開偵訊光碟一節，尚
    無必要，附此敘明）；再被告甲○○、乙○○二人於本院審
    理時均堅決供稱：除九十五年十一月三十日凌晨三時許遭查
    獲該次外，先前僅曾前至東霖公司竊盜一次等語，並經證人
    即被告乙○○於本院審理時證述在卷，被告甲○○、乙○○
    二人於本院準備程序時並稱：之前在偵訊時因檢察官問話態
    度較為強勢，其等不知如何回答，才會照原來警詢所述之竊
    盜次數回答等語。是被告甲○○、乙○○二人對於其等前往
    東霖公司竊盜次數之多次供述，先、後均有不符，酌以被告
    甲○○、乙○○二人係甫成年之年紀與智識程度，及其二人
    於偵訊前，已先行經歷警方未依法定程序製作筆錄、且當時
    亦無相關親友陪同在旁之過程觀之，堪認被告甲○○、乙○○二人陳稱其等於偵訊時係應和警詢之供述而為不實自白等
    語，尚非虛妄。依前所述，被告甲○○、乙○○二人是否確
    有於公訴人起訴書犯罪事實欄所載之九次竊盜時間，前往東
    霖公司竊盜一節，誠屬有疑。
  (2)又證人即東霖公司負責人戊○○、東霖公司總經理丁○○及
    東霖公司採購人員莊偉傑三人，於警詢時雖均證述東霖公司
    有失竊多次之情事，然除另案經本院以九十六年度易字第四
    九號一案判處罪刑在案之被告甲○○、乙○○二人於九十五
    年十一月三十日凌晨三時許之竊盜行為外，證人戊○○、丁○○及莊偉傑三人於警詢時均未指述係被告甲○○、乙○○
    二人所為，且亦未陳述東霖公司失竊多次之時間、失竊物品
    之數量、價值等情。雖證人丁○○、莊偉傑二人於本院審理
    時均證述：東霖公司監視器曾拍攝到被告甲○○、乙○○二
    人前往東霖公司竊盜二、三次之畫面，惟上開監視器畫面錄
    影帶並未保留等語，然證人丁○○於本院審理時證稱：其係
    以監視器錄影帶畫面之竊嫌體型、面貌來判斷係被告甲○○
    、乙○○二人，監視器拍攝到被告甲○○、乙○○二人的時
    間約係九十五年十一月中旬等語，而證人莊偉傑則於本院審
    理時證述：由上開監視器錄影帶無法看清楚竊嫌的面貌，其
    係以體型判斷為被告甲○○、乙○○二人等語，又證人戊○○於本院審理時則證稱：其有看過監視錄影器的畫面，但無
    法確定畫面中之竊嫌是否係被告甲○○、乙○○二人等語。
    是有關前開東霖公司監視器畫面所示之竊嫌，究是否得以確
    定係被告甲○○、乙○○二人，證人戊○○及證人丁○○、
    莊偉傑二人於本院審理時之證述不同，且證人丁○○、莊偉
    傑二人雖均證述上開監視器畫面之竊嫌為被告甲○○、乙○○二人，然證人丁○○、莊偉傑二人就前揭監視器畫面是否
    得以清楚看到竊嫌的面貌及是否得由竊嫌之面貌來判斷是否
    為被告甲○○、乙○○二人，亦證述有別；況證人莊偉傑於
    本院審理時證稱：被告甲○○先前曾在東霖公司任職一語，
    且東霖公司除於九十五年十一月三十日凌晨三時許當場查獲
    被告甲○○、乙○○二人時，有報警處理外，其餘多次失竊
    則均未報警等情，亦據證人戊○○、丁○○、莊偉傑於警詢
    時證述屬實；則證人丁○○、莊偉傑果有於九十五年十一月
    中旬，由東霖公司監視器畫面發現竊盜嫌疑人之一係被告甲○○，則理應於九十五年十一月中旬，即將上開監視器錄影
    畫面交付與警方，並將被告甲○○之年籍等相關資料提供與
    警方追查，然證人丁○○、莊偉傑於觀看前開東霖公司監視
    器畫面後，卻未報警處理，是於上開東霖公司監視器錄影帶
    未經保留之情況下，證人丁○○、莊偉傑二人指證上開東霖
    公司之監視錄影畫面所拍攝之竊嫌係被告甲○○、乙○○二
    人一節，是否與事實相符，實屬有疑，尚難率以證人丁○○
    、莊偉傑二人於本院審理時有顯然瑕疵之指證，作為對被告
    甲○○、乙○○二人不利之事證。
  (3)再公訴人所提出之警卷照片六幀，係警方於九十五年十一月
    三十日上午九時許，帶同被告甲○○、乙○○二人前往前開
    東霖公司位於彰化縣鹿港鎮○○里○○路○段五三號廠房所
    拍攝之現場照片，自亦不足以作為被告甲○○、乙○○二人
    有於起訴書所載之九次時間，前往東霖公司前開廠房竊盜之
    積極事證。
  (4)另被告甲○○固坦承伊有於九十五年十一月初某日，與被告
    乙○○一同前至東霖公司前開廠房外竊取白鐵材料一次；被
    告乙○○亦坦認有於九十五年十一月三十日凌晨三時許之前
    某時，與被告甲○○一起至東霖公司前揭廠房外竊取白鐵材
    料一次等語。然被告甲○○、乙○○二人於本院審理時，對
    於其等所坦認之該次竊盜犯行之確切日期，均已表示無法記
    憶而不確定為何日，雖被告甲○○、乙○○二人於本院準備
    程序曾供述：起訴書所載之九次竊盜時間，只有去一次一節
    ，且於本院審理時，經本院訊問其二人所坦認上開竊盜一次
    之時間，有無可能係九十五年十一月九日時，曾一度以不確
    定之語氣表示有可能一語，然被告甲○○、乙○○二人於本
    院審理時多次堅稱其二人對於該次一同前往東霖公司竊盜之
    時間，確實已無法確定係何日等語，且證人丁○○於本院審
    理時證稱：東霖公司監視器錄影帶拍攝到竊嫌的畫面不可能
    為九十五年十一月九日，因為當時監視器故障等語，又公訴
    人亦未舉證證明被告甲○○、乙○○二人所坦承之上開一同
    前往東霖公司廠房外竊盜一次之犯行，是否係公訴人起訴書
    犯罪事實欄所載之九次特定竊盜時間之其中一次及係為該九
    次竊盜時間之哪一次等情，自不能單以被告甲○○、乙○○
    二人坦認有於九十五年十一月初某日，一同前往東霖公司廠
    房外竊盜一次等語，即遽認被告甲○○、乙○○二人所坦認
    之上開共同竊盜一次之犯行，係公訴人起訴書所載九次竊盜
    罪嫌之其中一次，而對被告甲○○、乙○○為有罪之判決。
    本件公訴人所提出有證據能力之證據，均尚不足以使本院達
    於被告甲○○、乙○○二人有為起訴書所載九次竊盜犯行之
    確切心證，且本院復查無其他積極之證據，足資證明被告甲○○、乙○○二人有於公訴人起訴書所載之九次時間，前往
    東霖公司竊盜之犯行，不能證明被告甲○○、乙○○二人犯
    有前開九次之竊盜罪，揆諸前揭說明，自均應諭知被告甲○○、乙○○二人無罪之判決，以免冤抑。
據上論斷，應依刑事訴訟法第三百零一條第一項，判決如主文。
本案經檢察官吳芙如、張尹敏到庭執行職務
中    華    民    國  九十六  年    五   月  十五     日
                  刑事第八庭    審判長法官  李雅俐
                                法      官  唐中興
                                法      官  林秉暉
以上正本證明與原本無異。
如不服本判決，應於判決送達後十日內，向本院提出上訴狀（須
附繕本）。
中    華    民    國  九十六  年    五   月  十五     日
                                法院書記官  陳秀娟
